臺灣高等法院交通事件裁定　　　　　　100年度交抗字第172號
抗　告　人
即受處分人　呂韋成
上列抗告人即受處分人因違反道路交通管理處罰條例案件，不服
臺灣士林地方法院中華民國99年12月30日所為裁定（99年度交聲
字第1214號），提起抗告，本院裁定如下：
    主  文
抗告駁回。
    理  由
一、抗告意旨略以：抗告人即受處分人呂韋成（簡稱抗告人）請
    原審法院調閱其遭舉發當日向110 勤務中心報案之通聯紀錄
    ，惟原審僅調閱第1 通，未調閱第2、3通，顯有疏失；證人
    即舉發員警庭呈之現場圖既是證據，為何車輛與行車路線是
    用可塗改之鉛筆畫上；證人稱抗告人駕駛之車輛是停在車輛
    後方，因為前面已有車輛停在那邊，且兩車都在快車道，顯
    與第1 通報案紀錄不符；抗告人當時要回臺北，前方路口就
    是省道台66號快速道路，抗告人係在右側停止線前停等紅燈
    （非停在前方車輛後方）準備右轉，請求調閱抗告人經過林
    口收費站小型車電子收費車道（ETC ）之紀錄，以證實確有
    此事云云。
二、按汽車行駛至交岔路口，其行進、轉彎，應遵守燈光號誌或
    交通指揮人員之指揮，道路交通安全規則第102條第1 項第1
    款定有明文；次按汽車駕駛人，行經有燈光號誌管制的交叉
    路口闖紅燈者，處新臺幣（下同）1,800元以上5,400元以下
    罰鍰，並記違規點數3點，道路交通管理處罰條例第53條第1
    項、第63條第1項第3款亦分別定有明文。
三、經查：
  (一)本件抗告人駕駛車牌號碼5622-VL 號自用一般小客貨車，於
    民國99年9月11日11時6分許，行經桃園縣平鎮市○○路南勢
    1 段國產水泥前，有闖越紅燈之違規行為等情，業據證人即
    舉發本件違規之員警江清田於原審到庭具結證稱：本件違規
    當時其任職於桃園縣政府警察局平鎮分局警備隊，當天其一
    個人騎警用摩托車執行一般巡邏勤務，途經中豐路南勢1 段
    國產水泥公司前，到路口前為紅燈，停在那邊，旁邊機車都
    停下來，抗告人所駕駛車輛從其左側紅燈開過去，因為下個
    路口也是紅燈，前面已有車輛停在那邊，抗告人就停在車輛
    後方，所以其就在號誌仍為紅燈時過去，請抗告人在轉換成
    綠燈時到前面停車，對其告知攔檢原因，抗告人表示他沒有
    闖紅燈，其跟抗告人解釋後抗告人仍無法接受，其仍以闖紅
    燈之違規事實予以告發；抗告人車輛當時行駛在快車道，抗
    告人闖越之紅燈號誌與其所停之紅燈號誌為同步運作等語（
    見原審卷第33、34頁），並有桃園縣政府警察局桃警局交字
    第DB 0000000號舉發違反道路交通管理事件通知單及證人庭
    呈之現場圖1紙、現場照片8張附卷可稽（見原審卷第7、39
    至43頁）。
  (二)按闖紅燈等交通違規行為，本係在瞬間發生，委由當場執行
    取締違規警員之判斷，並立即取締，此為達成維持交通秩序
    目的所必要。依現有交通法規，並未就舉發交通違規行為，
    限制於須以科學儀器所採證據，而摒除單憑執法人員舉發之
    相關規定，此觀之道路交通管理處罰條例第7 條、第7條之1
    、第7條之2規定即明。又交通警員製單舉發違反道路交通管
    理處罰條例所列之違規事實，係公務員基於職務上權力，依
    法就特定之具體事件所為具有公法上效果之單方行政行為，
    基於公務員為公法上行為具有公信力之原則，該行政行為當
    可被推定為真正，其據以依法處分之事實認定亦為正確無誤
    ，此公信原則，乃立法者賦予行政機關制定違反道路交通事
    件統一裁罰標準及處理細則，使執勤警員得當機處分，以維
    護交通秩序、安全之行政目的，否則透過公權力行為以即時
    維護交通秩序之行政目的將難以達成。
  (三)本件抗告人辯稱其沒有闖紅燈，其係黃燈過、紅燈停云云。
    惟查，一般執行警員就交通違規取締受有專門訓練，對於道
    路使用人之動態具有較高之注意，其誤判之可能性較低，況
    本件執勤員警即證人江清田與抗告人復無怨隙，其所為之證
    詞並受刑法偽證罪責之擔保，應無故意設詞誣陷抗告人之動
    機與必要。至抗告人聲請調閱其報案紀錄，辯稱其係在前開
    路段右側停止線前停等紅燈，非如證人所稱前方尚有車輛云
    云。惟證人於原審具結證稱：抗告人前方有車，其才能攔停
    抗告人，抗告人係停在快車道沒錯，因為機車停等區○○○
    道上等語（見原審卷第34頁反面）。又依原審法院勘驗抗告
    人於舉發當日撥打110 報案之錄音光碟內容所示，抗告人雖
    於電話中告知勤務中心員警其係停在停止線時遭證人舉發，
    惟其係因自認通過前開路口時係黃燈，又認其並非於行駛中
    遭證人攔下開單，故撥打110 電話詢問應如何處理不服舉發
    之事（見原審卷第35頁勘驗筆錄），則其所稱報案紀錄，並
    不足作為其有利之證據。又縱如抗告人所言，其當時停等紅
    燈時前方並無車輛，亦不影響證人親眼目睹其闖紅燈而當場
    製單舉發之事實認定。至抗告人聲請調閱其他報案紀錄及收
    費站之收費紀錄，核無必要。抗告人既未就執勤警員之舉發
    ，提出證據釋明其有發生錯誤之情形，法院亦查無任何證據
    足資證明證人有捏造事實違法取締之情事，則執勤警員本其
    維護交通秩序、安全職責所為之舉發，自應受到合法、正確
    之推定。
  (四)綜上所述，抗告人確有於上開時、地行經有燈光號誌管制之
    交岔路口闖紅燈之違規行為，事證明確，堪以認定。
四、原審認原處分機關依據道路交通管理處罰條例第53條第1 項
    、第63條第1項第3款之規定，裁處抗告人罰鍰2,700 元，並
    記違規點數3 點，於法並無不當，而駁回抗告人異議之聲明
    ，經核並無違誤。抗告人提起抗告，猶執前詞指摘原裁定不
    當，尚非可採，其抗告為無理由，應予駁回。
據上論結，應依道路交通管理處罰條例第89條，刑事訴訟法第41
2條，裁定如主文。
中    華    民    國   100    年    2     月    18    日
                  刑事第一庭審判長法  官  葉騰瑞
                                  法  官  莊明彰
                                  法  官  彭政章
以上正本證明與原本無異。
不得再抗告。
                                  書記官  杜宜寧
中    華    民    國   100    年    2     月    18    日